臺灣桃園地方法院刑事判決　　　　　　 96年度訴緝字第133號
公　訴　人　臺灣桃園地方法院檢察署檢察官
被　　　告　乙○○
指定辯護人　本院公設辯護人甲○○
上列被告因違反毒品危害防制條例案件，經檢察官提起公訴（94
年度毒偵字第791 號）及移送併辦（96年度毒偵緝字第230 號）
，被告於準備程序進行中，就被訴事實為有罪之陳述，本院告知
其簡式審判程序之旨，聽取當事人意見後，裁定由受命法官獨任
依簡式審判程序審理，檢察官復聲請改依協商程序而為判決，茲
判決如下：
    主  文
乙○○連續施用第一級毒品，處有期徒刑玖月，減為有期徒刑肆
月又拾伍日，如易科罰金，以銀元參佰元即新臺幣玖佰元折算壹
日。扣案如附表壹所示之物沒收銷燬，如附表貳所示之物沒收。
    事實及理由
一、犯罪事實：乙○○前因施用第二級毒品案件，經本院以91年
    度毒聲字第1597號裁定送觀察、勒戒後，因有繼續施用毒品
    傾向，復經本院以91年度毒聲字第3379號裁定令入戒治處所
    施以強制戒治1 年，嗣戒治成效評定合格，無繼續戒治之必
    要，由本院以92年度毒聲字第915 號裁定停止戒治，所餘期
    間付保護管束，惟其於保護管束期間，因違反保護管束應遵
    守事項情節重大，另經本院以92年度毒聲字第2667號裁定撤
    銷停止戒治，令入戒治處所施以強制戒治，迄民國93年10月
    25日始因強制戒治期滿執行完畢出所，並由臺灣桃園地方法
    院檢察署檢察官於93年11月5 日以93年度戒毒偵字第340 號
    為不起訴處分在案。詎仍不知悔改，於前次強制戒治執行完
    畢釋放後5 年內，復基於施用第一級毒品海洛因之概括犯意
    ，自93年11月中旬某日起至95年4 月2 日晚間某時許止，在
    其位在桃園縣桃園市○○路64號及臺北縣新店市○○路上之
    租屋處內，以將第一級毒品海洛因置入注射針筒加水液化後
    施打之方式，連續施用第一級毒品海洛因多次，平均1 日即
    施用1 次。嗣分別於94年1 月16日下午5 時45分許，在桃園
    縣桃園市○○街19號「天祥旅社」303 室為警查獲，扣得如
    附表1 、2 所示之物；95年4 月3 日下午1 時許，在臺北縣
    永和市○○路455 號5 樓之9 前為警查獲。
二、證據：
（一）被告乙○○於本院審理時之自白。
（二）桃園縣政府警察局桃園分局被採尿人姓名編號對照表（尿
      液檢體編號：D-940191號）、臺灣尖端先進生技醫藥股份
      有限公司出具之濫用藥物檢驗報告（尿液檢體編號：D-94
      0191號）；臺北縣政府警察局樹林分局毒品危害防制條例
      被移送者姓名暨代碼對照表（尿液檢體編號：H00000000
      號）、臺灣檢驗科技股份有限公司出具之濫用藥物尿液檢
      驗報告（尿液檢體編號：H00000000 號）各1 份。
（三）扣案如附表1 、附表2 所示之物。
（四）法務部調查局94年3 月14日調科壹字第080008909 號鑑定
      通知書1 份。
（五）臺灣高等法院被告前案紀錄表1 份。
三、被告就上開犯罪事實已認罪，經本院指定公設辯護人協助其
    進行協商，當事人雙方於審判外達成如主文所示科刑之合意
    。經查，被告之自白，有上開證據足認屬實，並與本院認定
    之事實相符，審酌被告之犯罪行為主要係戕害自身，並未直
    接積極損害他人之利益，且犯後坦承犯行，態度尚稱良好，
    暨其施用毒品之動機、目的、手段、施用毒品之次數及其素
    行等情狀，上開協商內容尚無不當之處，本案復查無刑事訴
    訟法第455 條之4 第1 項各款所列情形，檢察官聲請改依協
    商程序而為判決，本院爰不經言詞辯論，於協商合意範圍內
    為協商判決。
四、應適用之法條：刑事訴訟法第273 條之1 第1 項、第455 條
    之2 第1 項、第455 條之4 第2 項、第455 條之8 、第454
    條第2 項，毒品危害防制條例第10條第1 項、第18條第1 項
    前段，刑法第11條、第2 條第1 項前段、第38條第1 項第2
    款，行為時（即94年2 月2 日公布、95年7 月1 日施行前之
    ）刑法第56條、第41條第1 項前段，行為時（即95年5 月17
    日公布廢止，同年7 月1 日施行前之）罰金罰鍰提高標準條
    例第2 條，中華民國96年罪犯減刑條例第2 條第1 項第3 款
    、第7 條、第9 條。
五、本判決除有刑事訴訟法第455 條之4 第1 項第1 款、第2 款
    、第4 款、第6 款、第7 款所定情形之一，或違反同條第2
    項規定者外，不得上訴。
六、如有前述例外得上訴之情形，又不服本件判決，得自收受判
    決送達之日起10日內，向本院提出上訴書狀，上訴於第二審
    法院。
中　　華　　民　　國　　96　　年　　8 　　月　　22　　日
                  刑事第十庭    法　官　許炎灶
以上正本證明與原本無異。
如不服本判決，應於判決送達後10日內向本院提出上訴狀（應附
繕本），其未敘述上訴理由者，應於上訴期間屆滿後20日內補提
理由書狀於本院，上訴於臺灣高等法院。
  　　　　　　　　　　　　　　　書記官　劉璟佳
中　　華　　民　　國　　96　　年　　8 　　月　　22　　日
附錄本案論罪科刑所引法條：毒品危害防制條例第10條第1 項。
毒品危害防制條例第10條
施用第一級毒品者，處 6 月以上 5 年以下有期徒刑。
施用第二級毒品者，處 3 年以下有期徒刑。
附表1 ：
┌────────────────────────────────────┐
│查獲之第一級毒品                                                        │
├──┬─────┬──┬──┬─────────────────────┤
│編號│品　　　名│數量│單位│備                                      註│
├──┼─────┼──┼──┼──────────┬──────────┤
│ 01 │第一級毒品│  1 │ 包 │驗餘淨重0.13公克，含│法務部調查局94年3 月│
│　  │海洛因    │    │　  │極微量海洛因殘渣之外│14日調科壹字第080008│
│    │          │    │    │包裝1 個重0.18公克  │909 號鑑定通知書    │
└──┴─────┴──┴──┴──────────┴──────────┘
附表2 ：
┌────────────────────────────────────┐
│查獲之被告所有供（非專供）施用第一級毒品所用之物                        │
├──┬─────┬──┬──┬─────────────────────┤
│編號│品　　　名│數量│單位│備                                      註│
├──┼─────┼──┼──┼─────────────────────┤
│ 01 │注射針筒  │1   │支  │供（非專供）施用第一級毒品海洛因之用（置入│
│    │          │    │    │海洛因後施打）                            │
└──┴─────┴──┴──┴─────────────────────┘
